# 关于应收账款转让先一次性支付利息的问题

提问人：cwymiss 时间：2020-03-16 10:48:33
陈版好，请教一个问题：
被审计单位做的保理业务，到手的时候就是一次性扣除利息的，这种应该怎么入账？
一次性直接进财务费用利息支出好像不太对 相当于一年期的借款 利息是不是应该分摊？
那预付的利息应该进什么科目呢？其他流动资产吗？
微信截图_20200316104716.png
(114.25 KB, 下载次数: 32)
2020-3-16 10:48 上传

回答人：chenyiwei
首先需明确被转让的应收账款是否符合终止确认条件。如果符合终止确认条件的，则一次性收取的利息应计入损益，构成金融资产终止确认损益的组成部分；如果不满足终止确认条件的，则所收到的转让价款视同借款，而该笔利息视同为该笔借款的利息调整（折价），借记“短期借款——利息调整”，在保理期限内按实际利率法摊销，作为各期利息支出的调整因素。